【裁判字號】    98,交聲,269
【裁判日期】    980630
【裁判案由】    聲明異議
【裁判全文】
臺灣高雄地方法院刑事裁定             98年度交聲字第269號
原處分機關  交通部公路總局高雄區監理所旗山監理站
異  議  人  甲○○
上列異議人因違反道路交通管理處罰條例案件，對於交通部公路
總局高雄區監理所旗山監理站98年1月9日所為之處分（原處分：
旗監違字第裁85-BF0000000號），聲明異議，本院裁定如下：
    主  文
異議駁回。
    理  由
一、異議意旨略以：異議人即受處分人甲○○於民國97年11月19
    日上午11時21分許，駕駛車牌號碼Z6-4375 號自小客車行經
    高楠公路1200號北上300 公尺處時，因違規超速經警逕依照
    相舉發，惟該舉發相片模糊不清，無法分辨拍攝時其所駕駛
    之車輛係行進中；另該路段亦無速限或告知前方有測速照相
    之號誌，因而認為原處分違法，為此依法聲明異議，請求撤
    銷原處分等語。
二、按汽車駕駛人，行車速度，超過規定之最高時速，或低於規
    定之最低時速，除有第43條第1 項第2 款情形外，處新臺幣
    1200元以上2400元以下罰鍰，並記違規點數1 點，道路交通
    管理處罰條例第40條、63條第1 項第1 款分別定有明文。
三、經查：
  (一)本件異議人於上開時間、地點駕駛車牌號碼Z6-4375 號自小
    客車違規超速為警逕依照相舉發查獲，此有高雄市政府警察
    局高市警交相字第BF0000000 號舉發違反道路交通管理事件
    通知單，及交通部公路總局高雄區監理所旗山監理站旗監違
    字第第裁85-BF0000000號違反道路交通管理事件裁決書各1
    紙、舉發相片2張在卷可稽。
  (二)異議人雖以上情置辯，惟本件高楠公路路段速限為60公里，
    異議人於楠陽路橋下遭照相逕行舉發，而於該處前方設有「
    前有測速照相」及限速60公里之標誌桿之情，業據證人即高
    雄市政府警察局交通警察大隊三民二分隊員警陳振文到院證
    述明確（見本院卷第15頁），復有該標誌設置相片（見本院
    卷第19頁反面）附卷可參，足見本件違規地點前已設有明顯
    之「前有測速照相」及限速60公里之標誌，異議人稱該路段
    無路標或交通標誌云云，並非可採。另本件雷達測速儀所測
    得異議人當時之車速係每小時74公里，亦有舉發照片1 紙可
    參，則異議人辯稱舉發照片無法證明車輛係在行進中於云云
    ，亦無足採。
  (三)再者，本件舉發單位所使用之雷達測速照相儀器，最近一次
    檢定日期係97年8 月8 日由經濟部標準檢驗局檢定合格在案
    ，有效期限至98年8 月8 日，有經濟部標準檢驗局97年8 月
    8 日雷達測速儀檢定合格證書1 份可憑。該雷達測速相儀器
    既由專責機關檢驗合格，且本件拍照時間為97年11月19日，
    仍在檢定合格有效期間內，足認照相舉發時，該雷達測速照
    相儀器之操作功能，應屬正常且具備測速之準確性無疑。而
    舉發單位所使用之雷達測速照相儀器每年均由經濟部標準檢
    驗局檢定合格，並核發合格證書始執行取締超速違規；該路
    段（快車道）禁止停車，且車輛如未行駛或超過電腦所設定
    之速度，或2 部以上車輛使雷達波受干擾，電腦不會啟動測
    照，有高雄市政府交通警察大隊98年1 月6 日高市警交三字
    第09 70037187 號函可佐。則本件測速器所測得本件自小客
    車之行車速度應屬正確無訛，則異議人確有如舉發違反道路
    交通管理事件通知單所載之違規事實，應可認定。
  (四)綜上所述，本件異議人於前揭時間、地點，駕駛車輛行車速
    度超過規定之時速未滿20公里之事實，事證已臻明確。原處
    分機關依道路交通管理處罰條例第40條規定裁處罰鍰，並依
    同條例第63條第1 項記違規點數1 點，並無違法或不當。異
    議人不服裁決處分，提起本件異議為無理由，應予駁回。
二、據上論斷，應依道路交通案件處理法第19條，裁定如主文
    。
中    華    民    國    98    年    6     月    30    日
                       交通法庭    法  官   黃繼瑜
以上正本證明與原本無異。
如不服本裁定應於送達後5日內向本院提出抗告狀。
                                   書記官   蔡淑貞
中    華    民    國    98    年    6     月    30    日


司法院資訊處製作；財團法人民間司法改革基金會備份。
